【裁判字號】    90,交聲,37
【裁判日期】    900528
【裁判案由】    違反道路交通管理處罰條例聲明異議
【裁判全文】
臺灣苗栗地方法院交通事件事裁定                      九十年度交聲字第三七號
    移 送機 關  交通部公路局新竹區監理所苗栗監理站
    受處分人    甲○○
    即異議人
右列受處分人因違反道路交通管理處罰條例案件，對於交通部公路局新竹區監理所苗
栗監理站於中華民國九十年四月十日所為之處分（原處分案號：竹監苗字第五四─Ｆ
00000000號），聲明異議，本院裁定如左：
    主      文
原處分撤銷。
甲○○不罰。
    理      由
一、原處分機關係以受處分人即異議人甲○○於民國九十年二月三日下午二時三十分
    ，騎車號ＢＸＯ－３２０號重機車，行經苗栗縣頭份鎮○○路一四一四號，為苗
    栗縣警察局頭份分局警員何文騰以「一、闖紅燈。二、不服指揮稽查逃逸。三、
    騎機車未戴安全帽。」等理由，認受處分人有違反道路交通管理處罰條例第五十
    三條、第六十條第二項第一款、第三十一條第三項暨違反道路交通管理事件統一
    裁罰標準及處理細則第四十一條第四項規定掣單舉發，原處分機關並於九十年四
   月十日，就受處分人逕行裁決罰鍰三千二百元之處分。
二、受處分人甲○○堅決否認有任何上述違規行為，辯稱：前開違規時間在上班，根
    本未外出，且之前已有多次違規通知錯誤情事發生，請求就車號ＢＸＯ－３２０
    號重機車違規時，應先查明再寄發通知，以免耽誤工作等語。經查：
   （一）本件依據苗栗縣警察局頭份派出所警員何文騰於九十年五月八日下午五時
         三十分在頭份派出所製作的報告載明：騎上開機車為男子等語，有該報告
         在卷足憑，又參酌受處分人提出丑丑飲食店所出具證明，案發當日受處分
         人在該店上班並未外出，有該證明一份附卷及受處分人為女性等，可證受
         處分人案發當日確實非騎上述機車的人。
   （二）本件受處分人自承於案發前，被不詳人士偽造車牌裝置於不同機車上，並
         於九十年一月十六日下午二時四十一分因騎機車者未戴安全帽而被頭份分
          局斗坪派出所逕行取締，寄發違規通知於受處分人，經受處分人申訴，方
          能不罰，此有交通部公路局新竹區監理所苗栗監理站九十年五月九日90竹
          苗監字第30213號函附資料及違規查詢表在卷足稽，可證受處分人陳稱該
          車牌業經他人偽造使用為真實。
    （三）前項偽造使用車牌的事實，亦經交通部公路局新竹區監理所苗栗監理站於
          九十年二月六日以九○苗稽違Ｂ字第30218號函通知苗栗縣頭份分局，則
          該局應對上開受處分人所有車號ＢＸＯ－３２０號重機車，是否經他人偽
          造涉嫌刑責部分，應詳為查證，取締上開車牌的機車時應注意騎機車者為
          何人，以便追查刑責。而上開警員依其報告自承舉發本案因考慮騎機車者
          加速逃亡，免造成車禍，致未查明實際騎車者為何人，而失查明受處分人
          與騎機車者關係，如前所述，騎上開機車違規者為不詳姓名年籍的男子，
          顯非受處分人，因此參酌受處分人上開車牌有被裝置於他人車上紀錄，原
          處分機關依違反前揭道路交通管理處罰條例第五十三條、第六十條第二項
          第一款、第三十一條第三項暨違反道路交通管理事件統一裁罰標準及處理
          細則第四十一條第四項規定掣單舉發，並於九十年四月十日，就受處分人
          逕行裁決罰鍰三千二百元之處分，即有未洽，原處分應予撤銷，並為不罰
          之諭知。建請原處分機關建立車牌異常情形的資料檔案，以便值勤者見異
          常車牌出現、追查實際駕駛者為何人、與原車牌所有人關係；建議受處分
          人到監理單位更換車牌，以免訟累！據上論斷，應依道路交通案件處理辦
          法第二十條，裁定如主文。
中      華      民      國    九十    年     五     月      二十八      日
                             臺灣苗栗地方法院交通法庭
                                      法 官  張 珈 禎
右正本證明與原本無異。
如不服本裁定，應於裁定送達後五日內向本院提出抗告狀。
                                      書記官 趙 崇 彬
中      華      民      國    九十    年     五     月       三十      日


司法院資訊處製作；財團法人民間司法改革基金會備份。
